# 请教陈版：现金流问题

提问人：跨度防护 时间：2019-05-17 00:43:19
2166 、请教陈版，对于《关于修订印发 2019 年度一般企业财务报表格式的通知》的问题目录请教陈版：企业为服务型公司，成本主要是人员工资。再编制现金流量表的时候，员工工资应该计入支付的薪酬还是购买劳务付现？

回答人：chenyiwei
看这些人是否符合《企业会计准则第 9 号——职工薪酬》对 “职工”的定义。
如果符合则为 “支付给职工以及为职工支付的现金”；如果不符合则为其他项目。根据不同的判断结果，会计核算是否需通过 “应付职工薪酬” 科目，以及利润表中收入和成本的确认应采用总额法还是净额法的判断也相应不同。